【裁判字號】    89,易,1168
【裁判日期】    890626
【裁判案由】    竊盜
【裁判全文】
臺灣桃園地方法院刑事判決                        八十九年度易字第一一六八號
    公  訴  人  臺灣桃園地方法院檢察署檢察官
    被      告  乙○○
右列被告因竊盜案件，經檢察官提起公訴（八十九年度偵字第五五０二號），本院判
決如左：
    主  文
乙○○竊盜，累犯，處罰金壹仟元。如易服勞役，以參佰元折算壹日。
    事  實
一、乙○○前曾於民國八十五年間因搶奪案件，經本院判處有期徒刑一年一月確定，
    甫於八十六年八月十二日執行完畢，仍不知悔改，又於八十九年四月八日上午十
    時二十分許，在桃園縣中壢市○○街一八二號倉庫前，見四下無人，即意圖為自
    己不法之所有，進入該倉庫內徒手竊取甲○○所有之角鐵一支、白鐵狗籠一個。
    得手後正欲離開之際，為甲○○發現報警查獲。
二、案經桃園縣警察局中壢分局報請台灣桃園地方法院檢察署檢察官偵查起訴。
    理  由
一、訊據被告乙○○固不否認於右揭時地搬取甲○○所有之角鐵一支、白鐵狗籠一個
    之事實，惟否認有何竊盜犯行。辯稱：伊以為是沒人要的東西才檢走的，伊沒有
    進去倉庫裡面，角鐵和狗籠都是放在門外，而且伊精神不穩定云云。經查，告訴
    人甲○○在偵查中陳稱：伊因為東西常失竊，所以在倉庫裡裝監視器，伊是透過
    監視器看到乙○○已經將角鐵及狗籠搬到倉庫外之推車上時，才到倉庫去等語（
    偵卷第二十二頁反面），顯見被告確係於進入倉庫後，將上開物品搬離現場；而
    該狗籠、角鐵既係置放於倉庫內，又均無生鏽跡象，外觀如新，有照片一張附卷
    可稽，自非棄置物可比；即被告亦在偵查中自承：伊知道狗籠、角鐵是別人的等
    語。另按刑法上所謂精神耗弱，係指行為時之精神，對於外界事物之判斷能力，
    較普通人之平均程度，顯然減退者而言，此有最高法院四十八年台上字第一四八
    六號判例可資參照，查被告素有精神病疾，固據證人即其女羅玉梅到庭證述明確
    ，惟被告在案發當日之八十九年四月八日，為警送交台灣桃園地方法院檢察署時
    ，經檢察官分別質以：「是否竊取本件狗籠、角鐵？」及「是否知悉狗籠、角鐵
    為別人所有」時，則先後答稱：「伊以為沒人要」、「知道是別人的」等語，有
    該次偵查筆錄附卷足稽，其既可分辨上開物品為旁人所有，復能為一己所為提出
    辯解，足見被告對外界事物之判斷能力，較常人而言並無減退跡象，尚難執此認
    其已達精神耗弱之程度；是被告所辯：伊有精神病云云，縱令屬實，亦難解免其
    罪責。此外復有贓物領據一紙附卷可稽。綜上所述，本件事證明確，被告所辯無
    非卸責之詞，其犯行堪予認定。
二、核被告乙○○所為，係犯刑法第三百二十條第一項之竊盜罪。又被告有如事實欄
    所示之科刑及執行情形，有台灣桃園地方法院檢察署刑案資料查註記錄表一紙附
    卷可稽，其於有期徒刑之執行完畢後，五年內再犯本件有期徒刑以上刑之罪，為
    累犯，依法加重其刑。爰審酌本件財物僅約值新台幣一千一百元，此據告訴人在
    警訊中陳明在卷，犯罪所得甚低，被告犯罪之手段、目的，及犯後坦承犯行，惟
    態度良好等一切情狀，量處如主文所示之刑，並諭知易服勞役之折算標準，以示
    懲儆。
據上論斷，應依刑事訴訟法第二百九十九條第一項前段，刑法第三百二十條第一項、
第四十二條第二項、第四十七條，罰金罰鍰提高標準條例第一條前段、第二條，判決
如主文。
本案經檢察官呂理銘到庭執行職務。
中        華        民        國    八十九    年    六    月    二十六  日
                              臺灣桃園地方法院刑事第五庭
                                    法  官   陳彥宏
右正本證明與原本無異。
如不服本判決，應於判決送達後十日內向本院提出上訴狀( 應附繕本 )，上訴於
臺灣高等法院。
                                    書記官   魏慧夷
中        華        民        國    八十九    年    六    月    二十六  日
論罪科刑法條：
刑法第三百二十條
意圖為自己或第三人不法之所有，而竊取他人之動產者，為竊盜罪，處五年以下有期
徒刑、拘役或五百元以下罰金。
意圖為自己或第三人不法利益，而竊佔他人之不動產者，依前項之規定處斷。
前二項之未遂犯罰之。


司法院資訊處製作；財團法人民間司法改革基金會備份。
